臺灣高等法院臺中分院刑事判決　　　 100年度上訴字第1367號
上　訴　人
即　被　告　柯再萬
上列上訴人因違反毒品危害防制條例案件，不服臺灣臺中地方法
院１００年度訴字第８８９號中華民國１００年５月１７日第一
審判決（起訴案號：臺灣臺中地方法院檢察署９９年度毒偵字第
４４４０號），提起上訴，本院判決如下：
    主  文
上訴駁回。
    理  由
一、按不服地方法院之第一審判決而上訴者，須提出上訴書狀，
    並應敘述具體理由，此為上訴必備之程式；其所提出之書狀
    未敘述上訴理由，或僅曾以言詞陳述上訴理由者，均應於上
    訴期間屆滿後二十日內補提理由書於第一審法院；第一審法
    院經形式審查，認逾期未補提上訴理由者，應定期間命補正
    ，逾期未補正者，為上訴不合法律上之程式，應以裁定駁回
    ；倘已提出上訴理由，但所提非屬具體理由者，則由第二審
    法院以上訴不合法律上之程式，判決駁回；以上於刑事訴訟
    法第三百五十條、第三百六十一條、第三百六十二條、第三
    百六十七條定有明文。而所謂「具體理由」，必係依據卷內
    既有訴訟資料或提出新事證，指摘或表明第一審判決有何採
    證認事、用法或量刑等足以影響判決本旨之不當或違法，而
    構成應予撤銷之理由，始克當之；倘僅泛言原判決認定事實
    錯誤、違背法令、量刑失之過重或輕縱，而未依上揭意旨指
    出具體事由，或形式上雖已指出具體事由，然該事由縱使屬
    實，亦不足以認為原判決有何不當或違法者，皆難謂係具體
    理由（最高法院九十七年台上字第八九二號刑事判決意旨參
    照）。
二、經查本案上訴人即被告柯再萬（以下簡稱為被告）係以：刑
    之量定應求妥當並應顧及比例與平等原則，我國現行法律係
    將濫用藥物者視為病人，並已修法以治療代替刑罰，目的亦
    是希望協助濫用藥物者得以回復正常生活；伊雖為累犯，但
    自案發之後已知悔悟，除不曾再施用毒品之外，並以美沙酮
    替代療法戒毒；而伊之配偶為越南人，其從小習慣之生活環
    境與臺灣有極大之差異，亟需伊從旁協助適應，又伊之母親
    近日逝世，目前家中所有開支均由伊獨力負擔，若入監服刑
    ，伊目前服務之公司勢必將伊解職，如此家中經濟即會失去
    依靠，盼能減輕刑責並為緩刑宣告等情詞，上訴指摘原判決
    量刑過重及未宣告緩刑不當。惟本案被告自民國（下同）八
    十九年間起，即有施用毒品之犯罪紀錄，此後經執行刑罰及
    實施觀察勒戒與強制戒治，均未能戒除毒品。又本案被告所
    犯之施用第一級毒品罪，其法定刑為六月以上五年以下有期
    徒刑，被告復有累犯應加重其刑之法定事由。原判決審酌被
    告之品行、本案施用第一級毒品之情節、所生危害，及被告
    犯罪之後雖表悔悟，但其之前已有多次施用毒品之前科，曾
    經觀察、勒戒、強制戒治及執行刑罰，卻仍無法戒除毒品，
    暨其智識與生活狀況等一切犯罪情狀，量處有期徒刑十月，
    經核並無量刑過重而有違比例或平等原則之不當。再被告於
    九十五年十月十七日執行有期徒刑完畢，在九十九年十一月
    十一日再犯本案之罪，亦與得為緩刑宣告之要件不符。綜合
    上情，本案被告之上訴意旨並未依據卷內既有訴訟資料或提
    出新事證，指摘或表明第一審判決有何採證認事、用法或量
    刑等足以影響判決本旨之不當或違法，仍以上開情詞指摘原
    判決不當而提起上訴，依其所提出之上訴理由尚不足以認為
    原判決有何不當或違法，顯非屬具體理由，核之上揭說明，
    應認其上訴違背法律上之程式，應予以駁回，並不經言詞辯
    論為之。
三、爰依刑事訴訟法第三百六十七條前段、第三百七十二條判決
    如主文。
中    華    民    國   100    年    6     月    30    日
            刑事第三庭    審判長法  官  王  增  瑜
                                法  官  曾  佩  琦
                                法  官  廖  柏  基
以上正本證明與原本無異。
如不服本判決應於收受送達後十日內向本院提出上訴書狀，其未
敘述上訴之理由者，並得於提起上訴後十日內向本院補提理由書
（均須按他造當事人之人數附繕本）「切勿逕送上級法院」。
                                書記官  陳  妙  瑋
中    華    民    國   100    年    6     月    30    日